臺灣高等法院臺中分院刑事判決　　　　 94年度上訴字第996號
上　訴　人　臺灣台中地方法院檢察署檢察官
上　訴　人
即　被　告　甲○○
上列上訴人因毒品危害防制條例案件，不服臺灣臺中地方法院94
年度訴字第651號中華民國94年3月16日第一審判決（起訴案號：
臺灣臺中地方法院檢察署94年度毒偵字第438號） ，提起上訴及
上訴後併案審理 （臺灣雲林地方法院檢察署94年度毒偵字第786
號），本院判決如下：
    主　　  文
原判決撤銷。
甲○○連續施用第一級毒品，累犯，處有期徒刑拾月，扣案之第
一級毒品海洛因壹包（鑑餘淨重零點零肆公克）、含有海洛因之
殘渣袋壹包，除包裝袋外沒收銷燬之，包裝袋貳個，注射針筒貳
支沒收；又連續施用第二級毒品，累犯，處有期徒刑捌月，扣案
之第二級毒品甲基安非他命壹包（鑑餘淨重零點零伍玖貳公克）
除包裝袋外沒收銷燬之，包裝袋壹個沒收。應執行有期徒刑壹年
肆月，扣案之第一級毒品海洛因壹包（鑑餘淨重零點零肆公克）
、含有海洛因之殘渣袋壹包、第二級毒品甲基安非他命壹包（鑑
餘淨重零點零伍玖貳公克），除包裝袋外均沒收銷燬之，包裝袋
個及注射針筒貳支，均沒收。
    事實及理由
一、犯罪事實：
　  甲○○前因施用毒品案件，經強制戒治後停止戒治並交付保
    護管束期滿，由臺灣臺中地方法院檢察署檢察官於民國89年
    6月28日，以89年度戒毒偵字第371號為不起訴處分確定。復
    因施用第1、2級毒品案件，經同署檢察官先送強制戒治（於
    92年8月22日強制戒治期滿） ，並提起公訴，由原審法院於
    91年10月14日以90年度訴字第2546號判處有期徒刑7月、5月
    ，並定其應執行刑為有期徒刑 9月確定；另又因偽造文書等
    罪，經原審法院以 91年度訴字第2587號判處有期徒刑4月確
    定，經入監接續執行，於93年7月6日假釋出監，假釋付保護
    管束期滿日為 93年8月11日，假釋期間屆滿未經撤銷假釋，
    而以已執行論。詎甲○○猶不知藉此戒絕施用毒品惡習，竟
    於上揭強制戒治執行完畢釋放後5年內，復基於施用第1級毒
    品海洛因之概括犯意，自 94年1月9日下午某時起至同年7月
    28日上午9時許止，先後在臺中縣大里市○○路○段25號住處
    及雲林縣虎尾鎮麥當勞廁所內等處， 以將第1級毒品海洛因
    放入香菸內點火吸食或以針筒注射之方式， 連續施用第1級
    毒品海洛因多次。 又另行基於施用第2級毒品甲基安非他命
    （起訴書誤載為安非他命）之概括犯意，於94年1月9日上午
    某時起至同年7月26日止，先後在同上址等處，以將第2級毒
    品甲基安非他命放在鋁箔紙上燒烤成煙霧狀後再吸入體內之
    方式，連續施用第2級毒品甲基安非他命多次。嗣先於94年1
    月12日19時40分許， 為警在臺中縣大里市○○路○段25號其
    住處內查獲， 並扣得其所有供施用第1級毒品海洛因使用之
    注射針筒1支及裝海洛因之殘渣袋1個，經警採集其尿液送驗
    後，發現有嗎啡及甲基安非他命反應； 再於同年4月12日23
    時20分許，為警在雲林縣虎尾鎮○○路與光復路口查獲，並
    扣得其所有供施用之第1級毒品海洛因1包（鑑餘淨重0.04公
    克）、第2級毒品甲基安非他命1包（鑑餘淨重0.0592公克）
    、供施用之注射針筒1支，經警再採其尿液送驗後， 發現仍
    有嗎啡及甲基安非他命反應；嗣並於本院審理時自白施用第
    1、2級毒品犯行，而追悉上情。
二、認定犯罪事實所憑證據和理由：
  (1)上訴人即被告甲○○（下稱被告） 對於上揭連續施用第1級
    毒品海洛因多次及連續施用第 2級毒品甲基安非他命多次之
    事實均坦承不諱，且被告先後 2次於上揭時地為警查獲後，
    經警採集其尿液送請詮昕科技股份有限公司及雲林縣衛生局
    鑑驗結果，尿液中嗎啡類及甲基安非他命類確均呈陽性反應
    ，有詮昕科技股份有限公司出具之濫用藥物尿液檢驗報告 1
    紙及雲林縣衛生局出具之煙毒尿液檢驗成績書 1紙附卷可稽
    。再扣案白色粉末及結晶顆粒各 1包，經雲林縣警察局虎尾
    分局及臺灣雲林地方法院檢察署檢察官分別送請法務部調查
    局及憲兵司令部刑事鑑識中心鑑定結果，送請法務部調查局
    鑑定部分，該包確含有第 1級毒品海洛因成分，鑑餘淨重為
    0.04公克；送請憲兵司令部刑事鑑識中心鑑定部分，該包確
    含有第2級毒品甲基安非他命成分，鑑餘淨重為 0.0592公克
    ，有法務部調查局調科壹字第160002661號鑑定通知書、 憲
    兵司令部刑事鑑識中心 （94）安鑑字第01567號鑑驗通知書
    各1紙在卷可稽。此外，復有扣案之第1級毒品海洛因1包 （
    鑑餘淨重為0.04公克）、海洛因殘渣空袋1個、注射針筒2支
    、第2級毒品甲基安非他命1包（鑑餘淨重為0.0592公克）可
    資佐證，足認被告之自白確與事實相符，堪可採信。
  (2)被告前因施用毒品案件，經強制戒治後停止戒治並交付保護
    管束期滿，由臺灣臺中地方法院檢察署檢察官為不起訴處分
    確定。復再因施用第1、2級毒品案件，經同署檢察官先送強
    制戒治，並提起公訴，由原審法院於91年10月14日以90年度
    訴字第2546號判處有期徒刑7月、5月，並定其應執行刑為有
    期徒刑9月確定， 有臺灣高等法院被告前案紀錄表及臺灣臺
    中地方法院檢察署刑案資料查註紀錄表各 1份在卷可憑，其
    於受強制戒治執行完畢後5年內再犯毒品危害防制條例第 10
    條之罪，事證明確，被告之犯行可以認定。
三、撤銷改判的理由：
  (1)撤銷原判決的理由：
    原審就檢察官上訴後於本院審理時移送併辦部分及被告於本
    院自白部分，亦即被告於94年1月11日起至同年7月26日、28
    日止，先後在同上址等處，多次施用甲基安非他命、海洛因
    之犯行，及94年4月12日23時20分許，為警所查扣之海洛因1
    包（鑑餘淨重0.04公克）、甲基安非他命1包（鑑餘淨重0.0
    592公克）、注射針筒1支，均未及審理，致未併審酌為量刑
    之依據及併為沒收銷燬與沒收之諭知，尚有未洽。
  (2)自為判決的論罪科刑理由：
    按海洛因及甲基安非他命分係毒品危害防制條例所規定之
      第1級毒品及第2級毒品，被告分別施用，係觸犯同條例第
      10條第1項之施用第1級毒品罪及同條第2項之施用第2級毒
      品罪。被告施用第1級毒品海洛因前後及施用第2級毒品甲
      基安非他命前後，持有第1級毒品海洛因及第2級毒品甲基
      安非他命之低度行為，應分別為其施用之高度行為所吸收
      ，均不另論罪。
    被告前揭先後多次施用第1級毒品海洛因及多次施用第2級
      毒品甲基安非他命之行為，均時間緊接，觸犯構成要件相
      同之罪名，顯均係基於概括之犯意反覆為之，各為連續犯
      ，應分別依刑法第56條規定以一罪論，並均加重其刑。再
      檢察官原雖僅起訴被告於94年1月9日下、上午某時施用第
      1、2級毒品各1次之犯行， 惟被告其餘未經起訴部分之施
      用第1、2級毒品犯行，既與經檢察官起訴部分，分別具有
      連續犯之裁判上一罪關係，而均為起訴效力所及，且均經
      檢察官移送併辦或被告自白，本院自應併予審理。再被告
      所犯上開2罪，犯意各別，行為互殊，應予分論併罰。 又
      被告前因犯施用第1級、第2級毒品及偽造文書等罪，經原
      審法院分別判處有期徒刑9月及4月確定，並經定其應執行
      之刑為有期徒刑1年1月，經入監接續執行，於93年7月6日
      假釋出監，並於93年8月11日假釋期滿未經撤銷， 視為執
      行完畢，有臺灣臺中地方法院檢察署刑案資料查註紀錄表
      及臺灣高等法院被告前案紀錄表各1份在卷足憑， 其於受
      有期徒刑執行完畢後，於 5年以內再犯本件有期徒刑以上
      之罪，為累犯，應依刑法第47條規定，就其所犯施用第 1
      級毒品罪及施用第2級毒品罪，均遞加重其刑。
    審酌被告前已有違反毒品危害防制條例前科，並曾因施用
      毒品接受1次觀察勒戒處分及2次強制戒治處分，且曾經法
      院判處罪刑確定在案，竟尚不能深切體悟，自愛自重，猶
      不顧施用毒品對其個人、家庭及社會、國家所造成之危害
      及負累，而再犯不輟，且接連多次為警查獲，難認其罪責
      係屬輕微，自應受相當之刑罰制裁及被告所施用毒品之期
      間、犯後坦認犯行之態度等一切情狀，就其所犯上述二罪
      分別量處如主文第二項所示之刑，並定其應執行之刑。
    扣案第1級毒品海洛因1包（鑑餘淨重為0.04公克）、海洛
      因殘渣空袋1個、第2級毒品甲基安非他命1 包（鑑餘淨重
      為0.0592公克），除包裝袋外，均係查獲之毒品，應依毒
      品危害防制條例第18條第1項前段之規定， 宣告沒收銷燬
      之。上開包裝袋共3個， 係被告所有且供其持有施用毒品
      所用；又扣案之注射針筒共2支， 均係被告所有為供施用
      第1級毒品海洛因犯行所用之物， 業據被告於審理中陳明
      在卷，均依刑法第38條第1項第2款規定，予以宣告沒收。
四、適用的法律：
  (1)刑事訴訟法第369條第1項前段、第364條、 第299條第1項前
    段。
  (2)毒品危害防制條例第10條第1項、第2項、 第18條第1項前段
    ，刑法第11條、第56條、第47條、第51條第5款、第38條第1
    項第2款。
中　　華　　民　　國　　94　　年　　8 　　月　　16　　日
              刑事第九庭  審判長法　官　陳　筱　珮
                                法　官　趙　春　碧
                                法　官　張　國　忠
上列正本證明與原本無異。
一級毒品部分得上訴。二級毒品部分不得上訴。
如不服本判決應於收受送達後十日內向本院提出上訴書狀，其未
敘述上訴之理由者並得於提起上訴後十日內向本院補提理由書（
均須按他造當事人之人數附繕本）。
                                書記官　林　玉　惠
中　　華　　民　　國　　94　　年　　8 　　月　　16　　日
                                                      Ｒ
